【裁判字號】    99,易,1984
【裁判日期】    991011
【裁判案由】    竊盜
【裁判全文】
臺灣臺北地方法院刑事判決              99年度易字第1984號
公  訴  人  臺灣臺北地方法院檢察署檢察官
被      告  乙○○
選任辯護人  吳榮昌律師
上列被告因竊盜案件，經檢察官提起公訴（98年度偵字第23738
    主  文
乙○○竊盜，處拘役肆拾日，如易科罰金，以新臺幣壹仟元折算
壹日。
    事  實
一、乙○○基於意圖為自己不法所有之犯意，於民國98年9 月18
    日19時40分許，在臺北市○○區○○路11號2 樓誠品書店信
    義分店，由香港商博士音響股份有限公司設置之「BOSE 」
    專櫃前，見該公司提供消費者試聽使用之品名型號OnEar401
    17型、序號040117Z00000000AE 號耳機及試聽台均設置於專
    櫃前，且無人看管之際，旋即徒手拔掉該耳機連接於試聽台
    上之連接線，竊取前開耳機1 副得手離去。嗣經「BOSE」專
    櫃銷售員甲○○發現有異，趨前攔下乙○○並報警處理，而
    查知上情。
二、案經臺北市政府警察局信義分局報請臺灣臺北地方法院檢察
    署檢察官偵查起訴。
    理  由
壹、證據能力：
    按未經被告詰問之被告以外之人於偵查中向檢察官所為之陳
    述，依刑事訴訟法第159 條之1 第2 項之規定，原則上屬於
    法律規定為有證據能力之傳聞證據，於例外顯有不可信之情
    況，始否定其得為證據。是得為證據之被告以外之人於偵查
    中所為之陳述，因其陳述未經被告詰問，應認屬於未經合法
    調查之證據，並非無證據能力，而禁止證據之使用。惟是否
    行使詰問權，屬被告之自由，倘被告於審判中捨棄詰問權，
    或證人客觀上有不能受詰問之情形，自無不當剝奪被告詰問
    權行使之可言（參見最高法院98年度台上字第1032號判決意
    旨參照）。查證人即「BOSE」專櫃人員甲○○於98年10月28
    日偵查中之陳述，已依法具結，有結文在卷可稽（見98年度
    偵字第23738 號偵查卷第41頁），且衡諸該陳述之作成並無
    顯不可信之情況，因認具有證據能力，又證人甲○○於本院
    審理中到庭作證並進行交互詰問，已足以保障被告乙○○、
    辯護人之對質詰問權，而本院於審判期日依法定程序提示證
    人甲○○之證述並告以要旨，而為合法調查後，自得將證人
    甲○○於前揭偵查中之證述採為證據。
貳、實體方面：
一、訊據被告矢口否認有何竊盜犯行，辯稱：伊當天確實有意購
    買耳機才至「BOSE」專櫃，且將懸掛之耳機取下。又誤以為
    是需要到誠品書店結帳，離開「BOSE」專櫃不到幾秒鐘之短
    時間，專櫃人員就在伊背後告知將耳機交出來，耳機當時是
    拿在手中，並非藏於背包內。另依「BOSE」專櫃之試聽台是
    位於專櫃外緊鄰賣場之通道旁，屬人來人往之熱鬧地點，若
    要偷竊，即易為旁人所看見，一般人實不可能於此極易被發
    現之環境為偷竊行為，伊並無竊盜之意圖云云。經查：
  (一)被告確實有於前開時間、地點，將懸掛於「BOSE」專櫃前設
    置之試聽台上之前開耳機取下，並離開「BOSE」專櫃，嗣經
    證人甲○○攔下被告，被告斯時正將耳機持握於手中等情，
    此為被告所不否認（同前偵查卷第11頁至第12頁），核與證
    人甲○○於偵查及本院審理中指述情節相符合（同前偵查卷
    第39頁至第40頁、本院99年9 月27日審判筆錄第2 頁至第10
    頁），並有卷附照片4 張、贓物認領保管單1 份在卷可稽（
    同前偵查卷第26頁至第27頁、第77頁背面），是此部分之事
    實，首堪認定。
  (二)依被告於本院審理中供稱：該櫃台是試聽使用，讓伊聽耳機
    聲音的音質等語（見本院99年9 月27日審理筆錄第15頁至第
    16頁），顯見被告是知悉本案「BOSE」專櫃前設置之櫃台是
    供消費者試聽耳機，辨明耳機產品音質好壞之處所甚明。而
    觀諸卷附現場照片所示（同前偵查卷第26頁至第27頁），本
    件耳機斯時已懸掛於此試聽櫃台上，且無任何外包裝，與一
    般待販售予消費者之耳機已有不同。再依證人甲○○於本院
    審理中證稱：耳機線是連在櫃子裡面，不能移動，另一端是
    插在耳機上面，掛在檯面上，要按照檯面上的指示去操作。
    也只掛了壹付耳機等語（見99年9 月27日審理筆錄第10頁）
    。佐以店家常為提升、刺激消費者購買意願，因而多會在店
    內外放置試用、試吃產品，藉此讓消費者瞭解所販售產品內
    容、好壞，待消費者試用、試吃滿意後，再選購販售商品，
    此為商場上慣用之手法，亦隨處可見。而本件被告行為時已
    年屆20歲，為大學生（見本院99年9 月27日審判筆錄第16頁
    ），以其學識、社會經歷已難偽稱不知本案試聽台上所懸掛
    ，並無任何外包裝，且耳機線一端已固定於櫃台內之耳機是
    屬非販售之試聽用品。
  (三)再依證人甲○○於本院審理中證稱：（問：如果被告要買耳
    機，壹組耳機包括哪些組件？）耳機本體、耳機線、收納盒
    、保證書、外盒。被告拿的那一組有附兩條，一長一短。而
    被告拿走之耳機並無長短線、其他零件組、外包裝等語（見
    本院99年9 月27日審判筆錄第7 頁），足見本次被告從試聽
    台上取走之耳機，顯然並無完整配件、亦無外包裝，更無保
    證書之情形甚明。又經檢察官當庭質問被告如何使用耳機線
    過短之本案耳機？被告則答稱：外面可以買得到線等語（見
    本院99年9 月27日審判筆錄第15頁），猶足證被告是知悉本
    案耳機，尚須搭配耳機線，始得使用，而被告竟未向店員詢
    問清楚相關配備、有無保證書之情況下，即逕持本案耳機離
    開該「BOSE」專櫃前往被告所稱之誠品櫃台結帳購買，實不
    合常情。抑且，徵諸證人甲○○於本院審理中猶證稱該耳機
    之售價、等級確實高於一般市售耳機等情（見本院99年9 月
    27日審判筆錄第7 頁），被告自當無選購毫無耳機線、其他
    配件、外包裝、保證書之耳機之理？此均與正常購物行為有
    悖。
  (四)何況，依證人甲○○於本院審理中再證稱：追到被告時，伊
    看到耳機被被告帶走，被告當時將手機拿在手上，伊對被告
    說你偷東西，被告叫伊不要叫警察，東西跟你買，還說他是
    學生，還給伊看大學生的學生證。伊攔下被告時被告並無告
    訴伊是要去結帳等語（見本院99年9 月27日審判筆錄第3 頁
    、第5 頁）。而被告苟若真為其所稱是要購買該耳機，又豈
    會於證人甲○○當攔下被告，並質問其為竊賊，攸關清白時
    ，卻未即時替自己爭辯及告知證人甲○○自己是欲持耳機前
    往結帳之情，反觀被告前揭答稱不要報警，東西跟你買等語
    ，與一般行竊者，遭店家當場查獲時之反應相同，益徵被告
    是竊取本案耳機無誤。
  (五)被告雖另辯稱試聽台是位於人來人往之熱鬧地點，若要偷竊
    即易為旁人所看見，一般人實不可能於此極易被發現之環境
    為偷竊行為云云。惟竊賊常在百貨公司、大賣場、商店、專
    櫃內行竊而遭查獲，甚或在此等公開場所人潮眾多時猶執意
    行竊者，均時有所聞，並廣為媒體、報章所批載，是並不能
    依此即認被告無本件竊盜犯行。至被告聲請履勘現場部分，
    本院認前揭事證已臻明確，無再行調查之必要，併此敘明。
  (六)綜上所述，被告上開所辯，顯係卸責之詞，不足採信，本件
    事證明確，被告犯行堪以認定，應依法論科。
二、核被告所為，係犯刑法第320 條第1 項之竊盜既遂罪。爰審
    酌被告正值青年不思以己力正當謀生，反意圖不勞而獲，侵
    害他人之財產權，所為實屬非是，且被告於本院審理中自始
    均否認犯行，及參以本案被告犯罪所竊得之耳機價值等一切
    情狀，量處如主文所示之刑，並諭知易科罰金之折算標準。
據上論斷，應依刑事訴訟法第299 條第1 項前段，刑法第320 條
第1 項、第41條第1 項前段，刑法施行法第1 條之1 ，判決如主
文。
本案經檢察官徐仕瑋到庭執行職務。
中    華    民    國    99    年    10    月    11    日
                         臺灣臺北地方法院刑事第十七庭
                                    法  官   賴淑美
以上正本證明與原本無異。
如不服本判決應於收受送達後10日內向本院提出上訴書狀，並應
敘述具體理由；其未敘述上訴理由者，應於上訴期間屆滿後20日
內向本院補提理由書（均須按他造當事人之人數附繕）「切勿逕
送上級法院」。
                                    書記官   許翠燕
中    華    民    國    99    年    10    月    18    日
附錄本件論罪科刑法條全文：
（普通竊盜罪、竊佔罪）
意圖為自己或第三人不法之所有，而竊取他人之動產者，為竊盜
罪，處 5 年以下有期徒刑、拘役或 5 百元以下罰金。
意圖為自己或第三人不法之利益，而竊佔他人之不動產者，依前
項之規定處斷。
前二項之未遂犯罰之。

司法院資訊處製作；財團法人民間司法改革基金會備份。
